臺灣桃園地方法院刑事判決
111年度訴字第619號
公  訴  人  臺灣桃園地方檢察署檢察官
被      告  黃馨慧




上列被告因詐欺案件，經檢察官聲請以簡易判決處刑（109年度
偵字第37107號），本院認不得以簡易判決處刑，改行通常程序
審理，因被告於準備程序中就被訴犯罪事實為有罪之陳述，經本
院告知簡式審判程序之旨，並聽取當事人之意見後，由本院合議
庭裁定改由受命法官獨任進行簡式審判程序，判決如下：
    主  文
黃馨慧犯以網際網路對公眾散布而詐欺取財罪，處有期徒刑壹年
貳月。
未扣案之犯罪所得新臺幣伍仟元沒收，於全部或一部不能沒收或
不宜執行沒收時，追徵其價額。
    事實及理由
一、本件犯罪事實及證據，除證據並所犯法條欄之證據部分，應
    補充「被告於本院準備程序中之自白、被害人蔡宗哲申設之
    中國信託銀行帳號000000000000號帳戶開戶基本資料、交易
    明細資料1份」以外，其餘均引用檢察官聲請簡易判決處刑
    書之記載（如附件）。
二、論罪科刑：
　㈠按刑法第339條之4第1項第3款之加重詐欺取財罪，須以對不
    特定多數之公眾散布詐欺訊息為要件。行為人若係基於詐欺
    不特定民眾之犯意，利用網際網路等傳播工具，刊登虛偽不
    實之廣告，以招徠民眾，遂行詐騙。縱行為人尚須對受廣告
    引誘而來之被害人，續行施用詐術，始能使之交付財物，仍
    係直接以網際網路等傳播工具向公眾散布詐欺訊息，無礙成
    立該款之加重詐欺取財罪（最高法院111年度台上字第1663
    號刑事判決意旨參照）。查被告黃馨慧在臉書（Facebook）
    上不特定人均得閱覽之「MARKETPLACE」交易平台上，公開
    刊登不實販售資訊以使人陷於錯誤並交付財物，自屬利用網
    際網路等傳播工具，刊登虛偽不實之廣告，以招徠民眾，遂
    行詐騙之行為。
　㈡是核被告黃馨慧所為，係犯刑法第339條之4第1項第3款之以
    網際網路對公眾散布而詐欺取財罪。
  ㈢爰以行為人之責任為基礎，審酌被告明知無販售商品之真意
    ，仍於網路上對公眾不特定多數人刊登前開販售手機之不實
    訊息，使告訴人陳冠州受騙先行匯款後並未出貨，致告訴人
    受有新臺幣（下同）5,000元之財產損害，行為殊不足取；
    惟念及被告犯後於審理中坦承犯行，而有悔意；然迄未賠償
    告訴人所受之損害，犯罪所生危害並未減輕；並考量其本案
    犯罪情節、對告訴人財產法益造成侵害之程度為5,000元，
    雖非極度小額，但也非甚鉅；並斟酌其犯罪之動機、目的、
    手段、素行，於本院審理中自述大學肄業之教育程度、從事
    文書工作、月收入約2萬8千元之經濟狀況等一切情狀，量處
    如主文所示之刑。
三、沒收：
　　被告本件犯罪所得5,000元未據扣案，亦未實際合法發還告
    訴人，此屬被告因詐欺行為取得之犯罪所得，應依刑法第38
    條之1第1項前段、第3項規定宣告沒收，並於全部或一部不
    能沒收或不宜執行沒收時，追徵其價額。　
據上論斷，應依刑事訴訟法第452條、第454條第2項、第310條之
2、第273條之1第1項、第299條第1項前段，判決如主文。　　　
本案經檢察官陳美華聲請以簡易判決處刑、檢察官雷金書到庭執
行職務。
中　　華　　民　　國　　111 　年　　10　　月　　31　　日
                 刑事第十九庭  法　官  林述亨
以上正本證明與原本無異。
如不服本判決應於收受判決後20日內向本院提出上訴書狀，並應
敘述具體理由。其未敘述上訴理由者，應於上訴期間屆滿後20日
內向本院補提理由書(均須按他造當事人之人數附繕本)「切勿逕
送上級法院」。 

　　　　　　　　　　　　　　　書記官　黃甄智　　　　　　
中　　華　　民　　國　　111 　年　　11　　月　　1 　　日
附錄本案所犯法條全文
中華民國刑法第339條之4第1項
犯第三百三十九條詐欺罪而有下列情形之一者，處1年以上7年以
下有期徒刑，得併科100萬元以下罰金：
一、冒用政府機關或公務員名義犯之。
二、三人以上共同犯之。
三、以廣播電視、電子通訊、網際網路或其他媒體等傳播工具，
    對公眾散布而犯之。

附件：
臺灣桃園地方檢察署檢察官聲請簡易判決處刑書　
                                    109年度偵字第37107號
　　被　　　告　黃馨慧　女　31歲（民國00年0月0日生）
　　　　　　　　　　　　住○○市○○區○○路000號4樓
                        〈另案在法務部○○○○○○○○○
　　　　　　　　　　　　  執行中〉
　　　　　　　　　　　　國民身分證統一編號：Z000000000號
上列被告因詐欺案件，業經偵查終結，認為宜以簡易判決處刑，
茲將犯罪事實及證據並所犯法條分敘如下：
　　　　　犯罪事實
一、黃馨慧明知其刊登出售之商品，其無力如數取得以出售，仍
    因需錢孔急，竟意圖為自己不法之所有，先於民國108年7月
    10日，向蔡宗哲（另案經臺灣臺中地方檢察署檢察官以109
    年度偵字第9949號為不起訴處分）佯稱販售二手手機，因蔡
    宗哲遲未取得手機，黃馨慧便稱要還款而取得蔡宗哲所申設
    之中國信託商業銀行文心分行帳號000000000000號帳戶（下
    稱中國信託銀行文心分行帳戶）後，並基於以網際網路對公
    眾散布而犯詐欺取財罪之犯意，於108年7月22日23時9分許
    前之某時，以「黃馨慧」之帳號，在臉書「MARKETPLACE」
    社團上刊登販賣二手DYSON吹風機廣告訊息，致陳冠州信以
    為真因而陷於錯誤，依指示於108年7月22日23時9分許，將
    貨款新臺幣（下同）5000元，以網路銀行匯至蔡宗哲上開中
    國信託銀行文心分行帳戶內。嗣因陳冠州遲未收到貨物，始
    悉受騙。
二、案經陳冠州訴由臺中市政府警察局第五分局報告臺灣臺中地
    方檢察署陳請臺灣高等檢察署檢察長核轉本署偵辦。
　　　　證  據  並  所  犯  法  條
一、證據清單暨待證事實
編號 證  據  清  單 待  證  事  實 1 被告黃馨慧於偵查中之供述 坦承全部犯罪事實。 2 被害人蔡宗哲於警詢及偵查中之陳述  證明蔡宗哲前揭帳戶提供予被告黃馨慧之情形。  3 1.告訴人陳冠州於警詢中之證訴 2.內政部警政署反詐騙案件紀錄表、臺北市政府警察局信義分局福德派出所受理詐騙帳戶通報警示簡便格式表各1份 3.告訴人陳冠州所提供之轉帳資料 4.告訴人陳冠州所提供之與被告間之相關臉書對話訊息資料 證明告訴人陳冠州受詐騙之事實。 4 被害人蔡宗哲於警詢中之陳述 證明告訴人陳冠州受詐騙之事實。   5 台新國際商業銀行109年2月14日台新作文字第10902565號函暨帳號00000000000000號帳戶之交易明細1份 證明告訴人陳冠州受詐騙之事實。   6 被告之刑案資料查註紀錄表 證明被告前有多次同類型犯罪之情形。 
二、核被告黃馨慧所為，係涉犯刑法第339條之4第1項第3款之以
    網際網路對公眾散布犯詐欺取財罪嫌。又被告因詐欺犯行而
    獲取之犯罪所得，就未扣案或發還部分，請依刑法第38條之
    1第1項規定宣告沒收，如於全部或一部不能沒收或不宜執行沒
    收時，則請依刑法第38條之1第3項規定，追徵其價額。
三、依刑事訴訟法第451條第1項聲請逕以簡易判決處刑。
　　此　　致
臺灣桃園地方法院

中　　華　　民　　國　 111　　年　　3 　　月　　26　　日
　　　　　　　　　　　　　　　檢　察　官  陳美華
本件證明與原本無異　
中　　華　　民　　國　 111　　年　　5　　 月　　13　  日
                              書  記  官  鄭雯文
附記事項：
本件係依刑事訴訟法簡易程序辦理，法院簡易庭得不傳喚被告、
輔佐人、告訴人、告發人等出庭即以簡易判決處刑；被告、被害
人、告訴人等對告訴乃論案件如已達成民事和解而要撤回告訴或
對非告訴乃論案件認有受傳喚到庭陳述意見之必要時，請即另以
書狀向簡易法庭陳述或請求傳訊。
參考法條：
中華民國刑法第339條之4
犯第 339 條詐欺罪而有下列情形之一者，處 1 年以上 7 年以
下有期徒刑，得併科 1 百萬元以下罰金：
一、冒用政府機關或公務員名義犯之。
二、三人以上共同犯之。
三、以廣播電視、電子通訊、網際網路或其他媒體等傳播工具，
    對公眾散布而犯之。
前項之未遂犯罰之。